臺灣板橋地方法院刑事判決　　　　　　　　　　　　　九十三年度易字第六五一號
　　公　訴　人　臺灣板橋地方法院檢察署檢察官
　　被　　　告　丙○○
　　　　　　　　乙○○
　　　　　　　　甲○○
　　　　　　　　丁○○
右列被告因傷害等案件，經檢察官聲請簡易判決處刑（九十二年度偵字第一六二一二
號），本院認為不得以簡易判決處刑，改依通常程序審理，判決如左：
    主  文
丙○○被訴恐嚇危害安全罪部分，無罪。又被訴公然侮辱罪部分，公訴不受理。
乙○○、甲○○、丁○○均公訴不受理。
    理  由
壹、無罪部分（丙○○被訴恐嚇危害安全罪部分）：
一、聲請簡易處刑意旨略稱：被告丙○○於於民國九十二年三月十四日二十二時許，
    在台北縣蘆洲市○○路一二一巷八弄一八號住處前，因停車問題與甲○○起爭執
    ，竟基於恐嚇之犯意，向甲○○恫嚇稱：「你給我小心一點，再囉唆的話，我就
    讓你在地方上待不下，並讓你的工廠開不下去」等語，而以加害財產之事恐嚇甲○○，致使甲○○心生畏懼，足生損害於其財產之安全。因認被告丙○○涉犯刑
    法第三百零五條之恐嚇危害安全罪嫌等語。
二、按犯罪事實應依證據認定之，無證據不得認定犯罪事實；又不能證明被告犯罪者
    ，應諭知無罪之判決；而法院對於檢察官聲請簡易判決處刑案件，於審理後認應
    為無罪、免訴、不受理或管轄錯誤判決之諭知者，應適用通常程序審判之，刑事
    訴訟法第一百五十四條第二項、第三百零一條第一項、第四百五十一條之一第四
    項第三款、第四百五十二條分別定有明文；另按認定犯罪事實應憑積極證據，倘
    積極證據不足以為不利於被告事實之認定時，即應為有利被告之認定，更不必有
    何有利之證據，最高法院三十年上字第八一六號著有判例，所謂「積極證據足以
    為不利被告事實之認定」，依據同院七十六年臺上字第四九八六號判例意旨，係
    指據為訴訟上證明之全盤證據資料，在客觀上以達於通常一般之人均不致於有所
    懷疑，而得確信被告確曾犯罪之程度；若未達到此一程度，而有合理懷疑之存在
    時，即無從為被告有罪之確信。又告訴人之告訴，係以使被告受刑事訴追為目的
    ，是其陳述是否與事實相符，仍應調查其他事實以資審認，始得為不利被告之認
    定，最高法院五十二年台上字第一三００號著有判例。
三、本件公訴人認被告丙○○涉犯前開恐嚇罪嫌，無非係以告訴人甲○○於警詢及偵
    查中之指訴、證人楊文琪於警詢及偵查中之證述為其主要論據。訊據被告丙○○
    堅決否認有恐嚇安全之犯行，辯稱：伊並未向甲○○說：「你給我小心一點，再
    囉唆的話，我就讓你在地方上待不下，並讓你的工廠開不下去」等語。經查：
（一）告訴人甲○○於警訊中指訴稱：「九十二年三月十四日二十二時，在台北縣蘆
      洲市○○路一二一巷八弄十八號前，我與其父子丙○○、乙○○商討停車問題
      ，其父子．．．拿鋸子、木棍作勢打我及出言恐嚇我說：『要我工廠做不下去
      ，再囉嗦就要動手打我』，使我心生畏懼，我就離開。」等語（見偵查卷第三
      ０頁）。於偵查中指訴稱：「（九十二年三月十四日二十二時）為車位停車問
      題，．．．丙○○拿鋸子，乙○○拿木棍準備要打人，他用三字經罵我憑什麼
      停車，我害怕就跑掉，他們父子說要讓我工廠做不下去，說再囉嗦改天要揍我
      ．．．」等語。於本院審理中供稱：「（九十二年三月十四日當天發生何事？
      ）我因為之前停車位之糾紛，當天晚上十點到被告家裡，與他商量以後借他空
      地停車，我一講，他們就不高興。丙○○就拿鋸子、乙○○拿棍子出來，丙○○說：你這外地人，我們在這邊已經住很久了，你給我小心點，在囉嗦的話就
      讓你在地方上待不下去，並讓你工廠開不下去。」等語（見偵查卷第七五頁反
      面）。就恐嚇之內容、恐嚇之人究係被告丙○○一人，或係被告丙○○、張秋
      二年三月十四日二十二時，看見丙○○、乙○○父子二人，在台北縣蘆洲市○○路一二一巷八弄十八號前，各持一支木棍，與甲○○對罵，丙○○、乙○○
      父子二人以「你給我小心一點，再囉嗦的話，我就讓你在地方上住不下去，並
      讓你工廠開不下去」等語恐嚇甲○○等語（見偵查卷第四九頁）。於偵查中證
      稱：九十二年三月十四日二十二時，伊看見丙○○、乙○○父子二人，各持一
      支木棍，罵甲○○三字經，丙○○並以「你給我小心一點，再囉嗦的話，我就
      讓你在地方上住不下去，並讓你工廠開不下去」等語恐嚇甲○○等語（見偵查
      卷第一一九頁）。於本院審理中證稱：「九十二年三月十四日當天晚上十點，
      聽到丙○○及甲○○吵架，且吵的很大聲，我有聽到丙○○用台語說不讓甲○○那裡立足，然後用三字經罵他。因為當時很吵，只是中間有聽到一段。我當
      時在家裡看電視，就聽到外面在吵架，才探頭出來看。」、「（吵架的地方在
      哪裡？）在甲○○租屋處（十六號）的門口。」、「就是在轉彎處的停車空地
      。」、「（當時在場有幾人？）丙○○、乙○○、及丙○○的老婆還有乙○○
      的太太，甲○○及江泳廷的業務員。」等語（見本院九十三年六月三十日訊問
      筆錄）。就恐嚇之人究係被告丙○○一人，或係被告丙○○、乙○○二人？恐
      嚇之地點究係蘆洲市○○路一二一巷八弄十八號前，或係十六號前？證詞前後
      不一。再者，就發生口角之地點？告訴人甲○○是獨自或與他人一起前往與被
      告丙○○發生口角？如何離去？被告丙○○係手持木棍或鋸子？互核與告訴人
      甲○○之指訴亦不符。故自難僅憑告訴人甲○○之指訴及證人楊文琪有瑕疵之
      證詞，即認被告丙○○有此恐嚇犯行。
（二）何況告訴人甲○○年青體壯，被告丙○○年邁體弱，是否會因此心生畏懼，亦
      有存疑，且告訴人甲○○於本院審理中亦供稱：「（丙○○年紀已大，身材瘦
      弱，你體型高大，年紀輕，真的會怕嗎？）講這句話是不怕，但他拿鋸子，乙○○拿木棍，舉起來作勢要打我，所以我才會怕。一方面也不想跟他們起衝突
      ，所以我就離開。」等語（見本院九十三年九月九日審判筆錄第八頁），故縱
      使被告丙○○確如告訴人甲○○所指訴及證人楊文琪所證述之出言恐嚇告訴人
      甲○○之犯行，因告訴人甲○○並未因聽聞此言而心生恐懼，則亦與刑法第三
      百零五條恐嚇罪之構成要件不符。
（三）綜上所述，被告丙○○所辯尚非不可採，此外，並無其他證據證明被告丙○○
      有恐嚇之犯行，不能證明犯罪，自應就此部分諭知無罪之判決。
貳、公訴不受理部分（丙○○被訴公然侮辱罪、乙○○被訴傷害、公然侮辱罪、甲○○被訴傷害、毀損罪及丁○○被訴傷害罪部分）：
一、聲請簡易處刑意旨略稱：丙○○、張陳翠蘭為夫妻，乙○○係丙○○、張陳翠蘭
    之子，甲○○及丁○○二人為朋友，因甲○○欲使用丙○○等人位於台北縣蘆洲
    市○○路一二一巷八弄十六號前設置之停車位，長期不睦，竟下列行為：（一）
    於民國九十二年三月十四日二十二時許，在台北縣蘆洲市○○路一二一巷八弄十
    八號前，不特定多數人得共見共聞狀態下，丙○○、乙○○基於犯意聯絡，二人
    各持木棍，並均以「幹你娘老ＧＹ」穢言，公然侮辱姜永廷、丁○○。乙○○另
    基於傷害人身體之犯意，持磚塊毆打姜永廷，致姜永廷受有右手挫傷之傷害。甲○○與丁○○亦基於傷害人身體之犯意聯絡，拉扯推打丙○○、乙○○、張陳翠
    蘭，致丙○○受有左腳紅腫，乙○○、張陳翠蘭二人均受有頭部外傷及多處挫傷
    之傷害。（二）甲○○於同年五月三日二十三時許，偕同丁○○、陳隆吉等不知
    情之人，前往台北縣蘆洲市○○路一二一巷八弄十八號，甲○○要求丙○○、張
    陳翠蘭及乙○○出門理論，其竟用力敲打毀損丙○○所有之鋁製大門，致鋁門下
    方崩裂不堪使用。甲○○復於同年九月二十八日將乙○○所有圍住系爭停車位之
    鐵桿二支移除丟棄；於九十二年十月十一日，甲○○將系爭停車位旁丙○○所有
    之樹木鋸掉樹幹一段，均足生損害於乙○○、丙○○。因認被告丙○○涉有刑法
    第三百零九條之公然侮辱罪嫌；乙○○涉有刑法第二百七十七條第一項之傷害罪
    嫌及同法第三百零九條之公然侮辱罪嫌罪；甲○○涉有刑法第二百七十七條第一
　　項之傷害罪嫌及同法第三百五十四條之毀損罪嫌；丁○○涉有刑法第二百七十七
  　條第一項之傷害罪嫌等語。
二、按告訴乃論之罪，告訴人於第一審辯論終結前得撤回其告訴；又告訴經撤回者，
    應諭知不受理之判決；而法院對於檢察官聲請簡易判決處刑案件，於審理後認應
    為無罪、免訴、不受理或管轄錯誤判決之諭知者，應適用通常程序審判之，刑事
    訴訟法第二百三十八條第一項、第三百零三條第三款、第四百五十一條之一第四
    項第三款、第四百五十二條分別定有明文。
三、本件告訴人甲○○、丁○○告訴被告丙○○公然侮辱及乙○○傷害、公然侮辱案
    件；告訴人丙○○、張陳翠蘭、乙○○告訴被告甲○○傷害、毀損及丁○○傷害
    案件，公訴人認被告丙○○係觸犯刑法第三百零九條之罪；乙○○係觸犯刑法第
    二百七十七條第一項及同法第三百零九條之罪；甲○○係觸犯刑法第二百七十七
    條第一項及同法第三百五十四條之罪；丁○○係觸犯刑法第二百七十七條第一項
    之罪，依同法第二百八十七條前段、第三百十四條、第三百五十七條之規定，須
    告訴乃論。茲據告訴人丙○○、張陳翠蘭、乙○○、甲○○及丁○○於本院審理
    中分別以言詞撤回告訴，此有本院九十三年六月十六日訊問筆錄一紙在卷可稽，
    揆諸首開說明，就此部分，爰不經言詞辯論，諭知不受理之判決。
據上論斷，應依刑事訴訟法第四百五十二條、第三百零一條第一項前段、第三百零三
條第三款、第三百零七條，判決如主文
本案經檢察官陳銘祥到庭執行職務。
中　　　華　　　民　　　國　　九十三　　年　　　九　　　月　　 三十 　　日
                                      臺灣板橋地方法院刑事第二庭
                                          審判長法  官  高奕驤
                                                法  官  潘翠雪
                                                法  官  曾正耀
右正本證明與原本無異。
如不服本判決，應於判決送達後十日內，向本院提出上訴狀。
                                                書記官  黃靖媛
中　　　華　　　民　　　國　　九十三　　年　　　九　　　月　　 三十 　　日
